【裁判字號】    98,交抗,1190
【裁判日期】    980504
【裁判案由】    違反道路交通管理處罰條例
【裁判全文】
臺灣高等法院交通事件裁定            98年度交抗字第1190號
抗  告  人  甲○○
上列抗告人因違反道路交通管理處罰條例案件，不服臺灣桃園地
方法院中華民國98年4月13日裁定（98年度交聲字第974號），提
起抗告，本院裁定如下：
    主  文
抗告駁回。
    理  由
一、原處分意旨略以：異議人即受處分人甲○○於民國97年11月
    21日12時2 分，將車號6902-FQ 號之自用小客車違規停放於
    桃園縣八德區○○街道路收費停車處所停車，經催繳不依規
    定繳費，經桃園縣交通處開立桃交路停字第1D0000000 號通
    知單逕行舉發，異議人未依舉發通知單所載應到案日期前到
    案陳述意見或繳納罰鍰，原處分機關爰依道路交通管理處罰
    條例第56條第2 項裁處罰鍰新臺幣（下同）300 元。
二、原裁定意旨略以：抗告人即異議人異議並未收到本件違規舉
    發通知單，該通知單係寄存於送達地之郵局，未合法送達云
    云，經查已由郵政機關之郵務人員於97年12月25日已送達異
    議人之上開住所，因未獲會晤本人亦無受領文書之同居人、
    受雇人或應受送達處所接受郵件人員，亦將該送達文書寄存
    於2 支郵局，則異議人不依規定繳費，原處分機關乃依道路
    交通管理處罰條例第52條第2 項之規定裁處異議人罰鍰300
    元之處分，核無不合，異議人異議無理由，應予駁回。
三、抗告意旨略以：異議人並未收到本件違規舉發通知單，該通
    知單係寄存於送達地之郵局，且並未依行政程序法第74條第
    1 項規定，將文書寄存送達地之地方自治或警察機關，並作
    送達通知書兩份，一份黏貼於應受送達人住居所、事務所、
    營業所或其就業處所門首，另一份交由鄰居轉交或置於該送
    達處所信箱或其他適當位置，為此聲明不服云云。
四、按汽車駕駛人在道路收費停車處所停車，未依規定繳費，主
    管機關應書面通知駕駛人於七日內補繳，並收取必要之工本
    費用，逾期再不繳納，處300 元罰鍰，道路交通管理處罰條
    例第56條第2 項定有明文。又按處理違反道路交通管理事件
    ，有關文書送達之程序，依行政程序法之規定，此據違反道
    路交通管理事件統一裁罰基準及處理細則第5 條定有明文。
    而行政程序法第72條第1 項前段規定：「送達，於應受送達
    人之住居所、事務所或營業所為之」；同法第73條第1 項規
    定：「於應送達處所不獲會晤應受送達人時，得將文書付與
    有辨別事理能力之同居人、受僱人或應送達處所之接收郵件
    人員」，及同法第74條第1 項亦規定：「送達，不能依前二
    條規定為之者，得將文書寄存送達地之地方自治或警察機關
    ，並作送達通知書兩份，一份黏貼於應受送達人住居所、事
    務所、營業所或其就業處所門首，另一份交由鄰居轉交或置
    於該送達處所信箱或其他適當位置，以為送達」、第2 項：
    「前項情形，由郵政機關為送達者，得將文書寄存於送達地
    之郵政機關」。另按行政機關依行政程序法而為文書之送達
    ，專依該法律之規定，且該法並無準用民事訴訟法或刑事訴
    訟法關於寄存送達自寄存之日起10日生效規定之規定，是文
    書合法寄存送達後，當自寄存之日起即時生效，並非於寄存
    之日起算10日生效，或自受送達人實際領取文書之日起生效
    （本院97年法律座談會第42、43號提案研討結果亦同此意見
    ），合先敘明。
五、經查：本件抗告人甲○○於97年11月21日12時2 分，因在道
    路收費停車處所未繳費而經桃園縣政府交通處催繳，經桃園
    縣政府交通處以桃園公有字第0000000000000000號催繳單催
    繳停車費用20元不獲繳納，始開立舉發通知單，經郵政機關
    之郵務人員於97年12月25日已送達異議人之上開住所，因未
    獲會晤本人亦無受領文書之同居人、受雇人或應受送達處所
    接受郵件人員，亦將該送達文書寄存於2 支郵局，此有桃園
    縣政府交通處送達證書在卷足稽（見原審卷第17頁），抗告
    人雖抗告郵務人員未踐行寄存送達之通知書黏貼部分，然並
    無確切證據以實其說，揆諸道路交通管理事件統一裁罰基準
    及處理細則第5 條、行政程序法72條第1 項前段、第73條第
    1 項、第74條第1 項第2 項之規定，本件桃園縣政府交通處
    因抗告人於97年11月21日12時05分，所駕駛之車號6902-FQ
    號自小客車，在八德區○○街道路收費停車處所停車催繳之
    通知單既已合法送達，則抗告人未依規定遵期繳費，原處分
    機關乃依道路交通管理處罰條例第52條第2 項之規定裁處異
    議人罰鍰300 元之處分，並無不合。本院審酌抗告人原異議
    意旨，其抗告並無理由。原裁定認事用法並無違誤，抗告人
    猶執前詞空言指摘原裁定不當，所辯皆不可採，本件抗告核
    無理由，應予駁回。
據上論結，應依刑事訴訟法第412條，裁定如主文。
中    華    民    國    98    年    5     月    4     日
                    刑事第十五庭審判長法  官  吳昭瑩
                                      法  官  李正紀
                                      法  官  李釱任
以上正本證明與原本無異。
不得再抗告。
                                      書記官  張玉如
中    華    民    國    98    年    5     月    5     日


司法院資訊處製作；財團法人民間司法改革基金會備份。
